

CONTACT

01 51 65 52 48



Dadihans06@gmail.com

EDUCATION

LYCEE MODERNE LYMAG

Baccalaureat scientifique 2020

GROUPE LOKO

Brevet de technicien supérieur(IDA) 2020-2023

INSTITUT CERCO

Licence professionnel (Genie logiciel) 2023

SKILLS

- Dynamique
- Creatif
- Curieux

LANGUAGE

Bilingue(Anglais, Francais)

Dadi **Hans Elie Wilson**

Developpeur Backend/Mobile



A PROPOS

Développeur informatique passionné avec 2 ans d'expérience, spécialisé en Flutter et Django. J'aime relever des défis techniques et créer des solutions modernes, performantes et intuitives, que ce soit pour des applications mobiles ou des systèmes backend. Fort de mon expertise dans le développement d'API RESTful, la gestion de bases de données SQL, et l'intégration d'outils modernes, je suis motivé par l'innovation et la collaboration en équipe. Toujours prêt à apprendre et à m'adapter, je suis à la recherche d'opportunités pour contribuer à des projets ambitieux.



EXPERIENCE

DEVELOPPEUR WEB

Septembre – Novembre 2022

Banque Populaire de Cote d'ivoire

(Stage)

DEVELOPPEUR WEB(PHP)

Novembre 2022 - Octobre 2023

Ministère du plan et du developpement de Cote d'ivoire

(Stage)

DEVELOPPEUR BACKEND (PYTHON) Octobre 2023 - Mai 2024

Institut CERCO international

(Alternance)

DEVELOPPEUR MOBILE (FLUTTER) Juin 2024 - en cours 2024

Milles Cervo Corporation

(PRESTAIRE OU FREELANCE)



COMPETENCES TECHNIQUE

- PYTHON
- FLUTTER

GITHUB

- DJANGO REST FRAMEWORK DART

VSCODE

- **API RESTFUL**
- GETX ARCHITECTURE

GOOGLE CLOUD MESSAGING

POSTMAN

- **JSON WEB TOKEN (JWT)**
- **SQL / SQLITE**
- PHP
- JAVASCRIPT / AJAX